最高法院民事裁定            一○○年度台聲字第一○一九號
聲  請  人  張潮鐘
上列聲請人因與張貴雲等間請求土地所有權移轉登記聲請再審事
件，對於中華民國一○○年三月十七日本院裁定（一○○年度台
聲字第二五一號），聲請再審，本院裁定如下：
    主  文
聲請駁回。
聲請訴訟費用由聲請人負擔。
    理  由
本件聲請人對於本院一○○年度台聲字第二五一號確定裁定（下
稱原確定裁定），主張有民事訴訟法第四百九十六條第一項第一
款適用法規顯有錯誤情形，對之聲請再審，係以：伊前對台灣高
等法院（下稱原法院）九十八年度聲再字第三二號確定裁定（下
稱三二號確定裁定）聲請再審，係主張該裁定漏未斟酌民國七十
七年四月二十五日之合約書因意思表示不合致而未成立，違反民
法第一百五十六條、第一百五十八條、第一百六十六條規定及本
院五十年台上字第八七二號判例，有民事訴訟法第四百九十七條
、第四百九十六條第一項第一款規定之再審事由，詎遭原法院九
十八年度聲再字第六三號裁定（下稱六三號裁定）駁回，復經本
院九十九年台抗字第二九八號裁定（下稱二九八號確定裁定）駁
回伊之抗告。伊就二九八號確定裁定聲請再審，經本院九十九年
度台聲字第八五五號裁定（下稱八五五號確定裁定）駁回。伊再
就八五五號確定裁定聲請再審，經原確定裁定駁回。原確定裁定
不合於民法第一百五十六條、第一百五十八條、第一百六十六條
規定及本院五十年台上字第八七二號判例，適用法規顯有錯誤情
形云云，為其論據。惟按聲請再審，應依民事訴訟法第五百零七
條準用第五百零一條第一項第四款規定表明再審理由，此為必須
具備之程式。所謂表明再審理由，必須指明確定裁定有如何合於
法定再審事由之具體情事，始為相當；倘僅係說明其對於前訴訟
程序確定裁判不服之理由，尚難謂已合法表明再審理由。原確定
裁定以：本件聲請人主張原法院三二號確定裁定有民事訴訟法第
四百九十六條第一項第一款、第四百九十七條規定之再審事由，
無非執合約書效力爭執說明其對於原法院九十三年度上易字第三
四○號確定判決不服之理由，而未具體表明原法院三二號確定裁
定有如何合於民事訴訟法第四百九十六條第一項第一款、第四百
九十七條規定情事，其聲請自非合法。本院二九八號確定裁定駁
回聲請人對原法院六三號裁定之抗告，雖非以此為理由，惟結論
仍無不合。本院八五五號確定裁定據以駁回聲請人對本院二九八
號確定裁定之再審聲請，並無違誤，因而駁回聲請人對本院八五
五號確定裁定所為再審之聲請。經核並無適用法規顯有錯誤情形
。聲請人指摘原確定裁定適用法規顯有錯誤，聲明廢棄，非有理
由。
據上論結，本件聲請為無理由。依民事訴訟法第九十五條、第七
十八條，裁定如主文。
中    華    民    國  一○○  年    十    月  二十七  日
                      最高法院民事第四庭
                          審判長法官  劉  福  來  
                                法官  陳  國  禎  
                                法官  陳  重  瑜  
                                法官  盧  彥  如  
                                法官  魏  大  喨  
本件正本證明與原本無異
                                      書  記  官  
中    華    民    國  一○○  年   十一   月    八    日
                                                      V